ACORDAO-COMPLETO-2525764

ACÓRDÃO DE RELAÇÃO

ACÓRDÃO DE RELAÇÃO 723/2022 ATA 2/2022 - PRIMEIRA CÂMARA

Acórdão 723/2022-TCU-Primeira Câmara
Os ministros do Tribunal de Contas da União, reunidos em sessão da Primeira Câmara, ACORDAM, por unanimidade, com fundamento no art. 143, inciso V, "d", do RITCU, c/c o enunciado 145 da Súmula da Jurisprudência do TCU, em promover o apostilamento do Acórdão 18160/2021-TCU-Primeira Câmara, proferido no processo a seguir relacionado, para fins de correção de erro material, de acordo com os pareceres emitidos nos autos, mantendo-se os demais termos do acórdão ora retificado.
Onde se lê: 
"9.5. aplicar a Aurélio Alves de Lima multa no valor de R$ 10.000,00 (dez mil reais) ;" leia-se: 
"9.5. aplicar a Aurélio Alves de Lima multa no valor de R$ 10.000,00 (dez mil reais) , fixando o prazo de 15 dias para o recolhimento da referida quantia aos cofres do Tesouro Nacional, atualizada monetariamente, quando paga após seu vencimento, desde a data de prolação deste acórdão até a do efetivo recolhimento, na forma da legislação em vigor;"
1. Processo TC-Processo 005.888/2017-4 (TOMADA DE CONTAS ESPECIAL) 
	1.1. Responsáveis: Aurélio Alves de Lima (XXX.660.090-XX) ; Prefeitura Municipal de Cambará do Sul - RS (88.756.929/0001-96) ; Sultepa Construções e Comercio Ltda - em Recuperação Judicial (90.318.338/0001-89) .
	1.2. Órgão: Ministério do Turismo
	1.3. Relator: Ministro Jorge Oliveira.
	1.4. Representante do Ministério Público: Procurador Marinus Eduardo De Vries Marsico.
	1.5. Unidade Técnica: Secretaria de Gestão de Processos
	1.6. Representação legal: Luís Eduardo Teles de Souza Wurdig (46.233/OAB-RS) e Vinicius Morais Nedel (47.239/OAB-RS) , representando Pedro Cesar Saul Almeida; Esdras Dantas de Souza (3.535/OAB-DF) , Luiz Paulo Atanazio Silva (41.716/OAB-DF) e outros, representando Prefeitura Municipal de Cambará do Sul - RS; Esdras Dantas de Souza (3.535/OAB-DF) , Luiz Paulo Atanazio Silva (41.716/OAB-DF) e outros, representando Aurelio Alves de Lima; Jose Mauricio Carpes (75.748/OAB-RS) , Jacques Antunes Soares (75751/OAB-RS) e outros, representando Sultepa Construções e Comercio Ltda - em Recuperação Judicial. 
	1.7. Determinações/Recomendações/Orientações: não há.

Primeira Câmara

Ministério do Turismo

Aurélio Alves de Lima (XXX.660.090-XX); Prefeitura Municipal de Cambará do Sul - RS (88.756.929/0001-96); Sultepa Construções e Comercio Ltda - em Recuperação Judicial (90.318.338/0001-89).

JORGE OLIVEIRA

Luís Eduardo Teles de Souza Wurdig (46.233/OAB-RS) e Vinicius Morais Nedel (47.239/OAB-RS), representando Pedro Cesar Saul Almeida; Esdras Dantas de Souza (3.535/OAB-DF), Luiz Paulo Atanazio Silva (41.716/OAB-DF) e outros, representando Prefeitura Municipal de Cambará do Sul - RS; Esdras Dantas de Souza (3.535/OAB-DF), Luiz Paulo Atanazio Silva (41.716/OAB-DF) e outros, representando Aurelio Alves de Lima; Jose Mauricio Carpes (75.748/OAB-RS), Jacques Antunes Soares (75751/OAB-RS) e outros, representando Sultepa Construções e Comercio Ltda - em Recuperação Judicial.

TOMADA DE CONTAS ESPECIAL (TCE)

Secretaria de Gestão de Processos